# 请教陈版，股份支付的认定问题

提问人：zijun0129 时间：2020-12-21 10:57:00
客户A为某科技公司技术总监， 2018 年底公司决定奖励A带领的技术团队 200 万元。 2019 年初公司决定将技术部门独立成立一个子公司，注册资本 500 万元，其中总公司货币出资 300 万元，技术团队技术入股 200 万元（总公司将不再支付 2018 年底的奖励）。 2019 年子公司实现了税前利润 50 万元。请问是否属于股份支付？
我理解，这 200 万元，不满足股份支付的特征–股份支付交易的对价或其定价与企业自身权益工具未来的价值密切相关，应认定为奖金。
而对于入股事项，则需要对这个子公司股权的公允价值做出评估，其公允价值与入股价值的差额作为股份支付费用不知道我的理解是否正确，请陈版指点，谢谢！

回答人：chenyiwei
基本可以这样理解。对该 200 万元，属于以子公司股权的方式结算了原定的奖励，计入费用的时间是 2018 年底公司作出奖励决定时； 2019 年改为技术入股，可作为债务重组处理。 2019 年入股时，技术团队所获得子公司股权的公允价值超出其股金（ 200 万元）的差额需作为股份支付处理。